【裁判字號】    98,交抗,208
【裁判日期】    980427
【裁判案由】    聲明異議
【裁判全文】
臺灣高等法院高雄分院刑事裁定         98年度交抗字第208號
抗告人即
異議人(
受處分人)    甲○○
上列抗告人因違反道路交通管理處罰條例聲明異議案件，不服臺
灣高雄地方法院中華民國98年3 月11日裁定（98年度交聲字第36
2 號），提起抗告，本院裁定如下：
    主  文
抗告駁回。
    理  由
一、高雄市政府交通局高市交裁字第裁32-BD0000000號處分意旨
    略以：甲○○於民國96年10月11日12時48分許，駕駛車牌號
    碼XZW-566 號重型機車，行至高雄市○○路與大連路口處，
    於有燈光號誌管制交岔路口闖越紅燈，經科學儀器拍照並由
    警逕行舉發，原處分機關依道路交通管理處罰條例第53條第
    1 項、第63條第1 項第3 款之規定，裁處異議人罰鍰新臺幣
    （下同）1,800元，並記違規點數3 點等語。
二、異議及抗告意旨略以：異議人即抗告人雖有駕駛車牌號碼XZ
    W-566 號重型機車行經上開紅綠燈Ｔ字型交岔路口，不過係
    為了安全左轉，才在紅燈的時候直行，故請求撤銷原處分等
    語。
三、按汽車駕駛人，行經有燈光號誌管制之交岔路口闖紅燈者，
    處新臺幣1,800 元以上5,400 元以下罰鍰，並記違規點數3
    點，道路交通管理處罰條例第53條第1 項、第63條第1 項第
    3 款定有明文。經查：
  (一)異議人即受處分人於上開時、地，駕駛車牌號碼XZW-566 號
    重型機車，闖越紅燈之違規，業據其於原審異議狀及抗告狀
    直承無異，並有原舉發機關之舉發違反道路交通管理事件通
    知單、違反道路交通管理事件裁決書各1 份及違規相片2張
    在卷可稽，按當事人之自白，非出於強暴、脅迫、利誘、詐
    欺、疲勞訊問、違法羈押或其他不當方法，且與事實相符者
    ，得為證據，刑事訴訟法第156 條第1 項定有明文。亦即自
    白係出於自由意思，且與事實相符者，即有證據能力，異議
    人即受處分人迭次自白，均係出於自由意志，自得採為本件
    裁定之基礎。由上揭各證據資料研析，足認異議人即受處分
    人之自白核與事實相符，本件事證明確，異議人即受處分人
    交通違規，堪以認定。
  (二)異議人即受處分人雖以上情置辯，且稱：「（法官問：舉發
    照片2 張有何意見？）當時確實是紅燈沒有錯，但我如果沒
    有先騎到前方去，我待會要如何左轉到大連路上。」、「（
    法官問：依照交通規則，顯示紅燈的時候，所有的車輛都必
    須停止，你往前騎的行為與闖紅燈有何不同？）我是為了尋
    求最安全的方法，因為如果我不在十全路紅燈的時候往前騎
    ，就沒有辦法趁大連路是綠燈的時候左轉。」等語，惟按標
    誌、標線、號誌之設置目的，在於提供車輛駕駛人及行人有
    關道路路況之警告、禁制、指示等資訊，以便利行旅及促進
    交通安全；行車管制號誌圓形紅燈顯示時，車輛面對圓形紅
    燈表示禁止通行，不得超越停止線或進入路口，道路交通標
    誌標線號誌設置規則第2 條、第206 條第5 項第1 款分別定
    有明文。異議人係領有駕駛執照之成年人，理當知悉且遵守
    相關交通規則。自不能以片面自創之安全左轉理由，即解免
    應依相關交通法規駕駛之責任，而任意闖越紅燈，是異議人
    上開辯解，自不可採。
  (三)原審依道路交通案件處理辦法第19條，認異議人即受處分人
    確有違規紅燈，而駁回異議之聲明，認事用法尚無不合，抗
    告人仍執陳詞，提起抗告，並無理由，應予駁回。
四、據上論結，應依道路交通案件處理辦法第26條，刑事訴訟法
    第412條，裁定如主文。
中    華    民    國    98    年    4     月    27    日
                  刑事第二庭  審判長法  官  林正雄
                                    法  官  黃壽燕
                                    法  官  陳啟造
以上正本證明與原本無異。
不得再抗告。
中    華    民    國    98    年    4     月    27    日
                                    書記官  彭筱瑗


司法院資訊處製作；財團法人民間司法改革基金會備份。
